

Ajla Livadić

PROFIL

Engagierter Absolvent mit einem Bachelor-Abschluss in Medizinischer und Labordiagnostik und Ausbildung als Pharmazeutisch-technischer Assistent. Fundierte Kenntnisse in Mikrobiologie, Biochemie und Hämatologie, erworben durch theoretische Ausbildung und Praktika. Verfüge zudem über grundlegende Kenntnisse der Pharmakologie. Motiviert, meine analytischen Fähigkeiten und mein Laborwissen in der Position als Clinical Research Associate einzubringen, um innovative Forschung zu unterstützen.

11. Dezember 1998 in Maoca, Bosnien und Herzegowina

+49 15754671734

Loher Straße 58332 Schwelm, Deutschland

FÜHRERSCHEIN

R

SPRACHEN

Bosnisch: Muttersprache

Kroatisch: Muttersprache

Serbisch: Muttersprache

Deutsch: Sehr gute Kenntnisse

Englisch: Sehr gute Kenntnisse

Türkisch: Sehr gute Kenntnisse

BERUFSERFAHRUNG

September 2024 - heute

FORTBILDUNG ZUM KLINISCHEN MONITOR human care PharmaSchule

Krefeld, Deutschland

Kenntnisse erwerben wie gesetzlichen Grundlagen für die klinische Forschung, ICH GCP Guideline, medizinische Kenntnisse, angewandtes klinisches Monitoring inkl. Besuchstypen, regulatorische Aufgaben bei klinischen Prüfungen, Gesundheitsökonomie, Kommunikation und Pharmakovigilanz.

Oktober 2022 - Mai 2023

DIPLOM-INGENIEUR FÜR MEDIZINISCHE LABORDIAGNOSTIK Universitätsklinikum Tuzla

Tuzla, Bosnien und Herzegowina

- -Vorbereitung und Beratung von Patienten für Laboranalysen
- -Unabhängige Führung von Aufzeichnungen über die präanalytischen, analytischen und postanalytischen Phasen der

Analyse

- -Selbstständige Tätigkeit am Lehrstuhl für Biochemie, Hämatologie und Mikrobiologie
- -Zusammenarbeit mit Pharmaziemeistern bei der Überwachung der Konzentration des Arzneimittels im Blut
- -Organisation, Überwachung und Aufrechterhaltung der Kalibrierung biochemischer Geräte

BILDUNGSWEG

2018 - 2022

BACHELOR-INGENIEUR FÜR MEDIZINISCHE LABORDIAGNOSTIK Universität Tuzla-Medizinische Fakultät, Medizinische Labordiag-

Tuzla, Bosnien und Herzegowina

2013 - 2017

PHARMAZEUTISCHER TEHNIKER

Öffentliche einrichtungen Mittelschule für medizin, Pharmazie

Brcko, Bosnien und Herzegowina

FÄHIGKEITEN

Sehr gute Kenntnisse im MS-Office (Word Excel Power-Point Outlook)